# 外币报表折算

提问人：wangweifa 时间：2023-03-28 17:13:12
求助各位大佬：
外币报表折算，损益类应该拿整个期间的原币发生数（如果是 10 月份，就拿1-10月份的原币累积数，如果是年报，就拿1-12月份累计发生原币数）去整体乘以期间平均汇率折算。
客户每个月都会出报表，对于损益类，外币折算的时候，比如年报的外币折算，会把 12 个月当月的折算数进行累加，而不是对年度累积原币发生数整体进行折算，这样的处理方法对吗

回答人：chenyiwei
如果保持一贯执行，也可以接受。另外对于利润表和现金流量表的折算方法应保持一致，即对于现金流量表也是每月按当月平均汇率折算，然后加总各月折算结果，再倒算汇率变动影响数。